【裁判字號】    98,易,207
【裁判日期】    980708
【裁判案由】    侵占
【裁判全文】
臺灣宜蘭地方法院刑事判決               98年度易字第207號
公  訴  人  臺灣宜蘭地方法院檢察署檢察官
被      告  甲○○
上列被告因侵占案件，經檢察官提起公訴（96年度偵字第4429號
），被告於本院準備程序中為有罪之陳述，經告以簡式審判程序
之旨，並聽取當事人意見後，經本院合議庭裁定由受命法官獨任
行簡式審判程序，判決如下：
    主  文
甲○○連續犯業務侵占罪，處有期徒刑拾月，減為有期徒刑伍月
，如易科罰金，以銀元參佰元即新臺幣玖佰元折算壹日，緩刑貳
年。
    事實及理由
一、本案犯罪事實及證據，除於犯罪事實欄第2行補述：「負責
    推銷金車系列產品予客戶，並收單、送貨及收款之工作」等
    語，並於證據欄增列：「被告於本院審理時之自白」作為證
    據外，餘均引用檢察官起訴書之記載（如附件）。
二、本件係經被告於準備程序為有罪之表示，而經本院合議庭裁
    定由受命法官獨任以簡式審判程序加以審理，依刑事訴訟法
    第273條之2、第159條第2項之規定，不適用傳聞法則有關限
    制證據能力之相關規定；並得依同法第310條之2準用第454
    條之規定製作略式判決書。
三、核被告所為，係犯刑法第336條第2項之業務侵占罪。又按刑
    法第2條第1項規定：「行為後法律有變更者，適用行為時之
    法律。但行為後之法律有利於行為人者，適用最有利於行為
    人之法律」。而被告行為後，刑法第56條連續犯之規定，業
    於民國94年2月2日修正公布刪除，並於95年7月1日施行，則
    被告之犯行，因行為後刑法業已刪除連續犯之規定，此刪除
    雖非犯罪構成要件之變更，但顯已影響行為人刑罰之法律效
    果，自屬法律有變更，依修正施行後刑法第2條第1項規定，
    比較新、舊法結果，仍應適用較有利於被告之行為時法律即
    修正前之刑法論以連續犯，是被告先後業務侵占貨物及貨款
    之犯行，時間緊接，方法相同，觸犯犯罪構成要件相同之罪
    名，顯係基於概括犯意反覆實施，為連續犯，應依修正前刑
    法第56條連續犯之規定，論以一罪，並依法加重其刑。爰審
    酌被告之犯罪動機、目的、手段、業務侵占之貨物、貨款達
    新臺幣41萬多元，所生危害非輕，惟其犯後坦承犯行，態度
    良好，並已賠償告訴人損害，與之達成和解（有和解書及刑
    事陳報狀各1份附卷可參）等一切情狀，量處如主文所示之
    刑，以資懲儆。另被告所為如起訴書附表一、二之犯罪時間
    ，均係於96年4月24日以前，合於中華民國九十六年罪犯減
    刑條例規定基準日之前，應依該條例第2條第1項第3款、第7
    條之規定，減其宣告刑二分之一，同時諭知其宣告刑及減得
    之刑，並諭知易科罰金之折算標準【又被告行為後之刑法第
    41條第1項前段有關易科罰金折算標準之規定修正為：「犯
    最重本刑為五年以下有期徒刑以下之刑之罪，而受六個月以
    下有期徒刑或拘役之宣告者，得以新臺幣一千元、二千元或
    三千元折算一日，易科罰金。」，而被告行為時同條項就易
    科罰金之折算標準係規定：「得以一元以上三元以下折算一
    日，易科罰金」，再依廢止前罰金罰鍰提高標準條例第2條
    之規定，就其原定數額提高為100倍折算1日，即係以銀元10
    0元、200元、300元折算1日，折算為新臺幣幣值後，則為以
    新臺幣300元、600元、900元折算1日。是比較修正前後之易
    科罰金折算標準，自以被告行為時即修正前之規定，較有利
    於被告。本案既仍適用修正前刑法第41條第1項前段之規定
    ，定被告易科罰金之折算標準，自仍應適用廢止前罰金罰鍰
    提高標準條例第2條之規定提高折算之罰金數額，亦此敘明
    ，且為免與刑法第41條第1項修正施行後所定易科罰金折算
    標準改採新臺幣計算產生混淆誤解起見，另引用現行法規所
    定貨幣單位折算新臺幣條例第2條明定易科罰金折算標準及
    折算新臺幣之數額，以資明確】。末者，被告前未曾受有期
    徒刑以上刑之宣告，有臺灣高等法院被告前案紀錄表在卷可
    考，被告因一時失慮，致觸法網，經此偵查、審判教訓後，
    應知所警惕，信無再犯之虞，本院因認前開宣告之刑，以暫
    不執行為適當，爰依刑法第74條第1項第1款規定，併予宣告
    緩刑2年，以啟自新。
據上論斷，應依刑事訴訟法第273條之1第1項、第299條第1項前
段、第310條之2、第454條，刑法第2條第1項前段、第336條第2
項、第74條第1項第1款，修正前刑法第56條、第41條第1項前段
，刑法施行法第1條之1第1項、第2項前段，中華民國九十六年罪
犯減刑條例第2條第1項第3款、第7條、第9條，廢止前罰金罰鍰
提高標準條例第2條，現行法規所定貨幣單位折算新臺幣條例第2
條，判決如主文。
本案經檢察官張立言到庭執行職務。
中    華    民    國    98    年    7     月    8     日
                  刑事第二庭  法  官  陳映佐
以上正本證明與原本無異。
如不服本判決應於收受送達後十日內向本院提出上訴書狀，並應
敘述具體理由；其未敘述上述理由者，應於上訴期間屆滿後二十
日內向本院補提理由書(均須按他造當事人之人數附繕本)「切勿
逕送上級法院」。
                              書記官  陳憲文
中    華    民    國    98    年    7     月    9     日
附錄法條：
刑法第336條第2項：
對於業務上所持有之物，犯前條第1項之罪者，處6月以上5年以
下有期徒刑，得併科3千元以下罰金。


司法院資訊處製作；財團法人民間司法改革基金會備份。
